---
title: "Proyecto Final"
author: "Inma Latorre"
date: "11/12/2019"
output: 
  html_document: 
    toc: true 
    toc_float:
      collapsed: false
      Smooth_scroll: false
    theme: lumen
    highlight: pygments
---

```{r setup, include=FALSE}
knitr::opts_chunk$set(echo = TRUE)
```

# Curso de iniciación a R

## Contenido

1. Una sección en el que indiquen dos páginas con recursos sobre expresiones regulares discutidas (cuál es mejor, cuál es peor, por qué).
1. Una sección en la que se indiquen dos páginas con recursos sobre markdown y discutirlas como antes.
1. Una sección en la que se carguen, estudien, representen gráficamente unos datos de tu elección. No se trata de hacer un análisis estadístico (está fuera de alcance) pero sí un estudio descriptivo mínimo de los aspectos más relevantes de los datos. Este estudio tiene que contener, al menos:

    1. Un gráfico generado con `ggplot2`.
    2. Una tabla.

Y finalmente, por supuesto, el documento tiene que tener su tabla de contenidos y una estructura y texto... propia de un documento similar a todos los documentos normales que circulan por el mundo. 

## 1. Expresiones Regulares {.tabset .tabset-pills}

Expresión regular, también conocida como _regex_, _regexp_ o expresión racional, es una secuencia de caracteres que forma un patrón de búsqueda, principalmente utilizada para la búsqueda de patrones de cadenas de caracteres u operaciones de sustituciones.

A continuación, compararemos dos páginas de recursos para su aprendizaje que se pueden encontrar en Internet, destacando los pros y los contras de ambas.

### 1.1. RPubs.com

[RPubs](http://rpubs.com/ydmarinb/429756)

```{r echo=FALSE}
prueba <- "Estoy viendo si ejecuta el código"
gsub("probando", prueba, "viendo")

```

### 1.2. Riptutorial.com

[Riptutorial](https://riptutorial.com/es/r/topic/5748/expresiones-regulares--expresiones-regulares-)

```{r echo=FALSE}
prueba <- "Estoy viendo si ejecuta el código"
substring(prueba, 2, 3)

```

## 2. R Markdown {.tabset .tabset-pills}

### 2.1. Bookdown.org

[Bookdown.org](https://bookdown.org/yihui/rmarkdown/html-document.html)

### 2.2. Es.d4ds

[link](https://es.r4ds.hadley.nz/r-markdown.html)

## 3. Estudio gráfico 

1. Un gráfico generado con `ggplot2`. Que use facetas +5%

```{r echo=FALSE}

library(ggplot2)
library(ggthemes)
library(reshape2)

head(iris)

ggplot(iris, aes(x = Petal.Length, y = Petal.Width)) + 
  geom_point() + geom_smooth() + 
  facet_grid(~ Species)

```



2. Una tabla. Paquete para crear tablas +10%

```{r echo=FALSE}
library(data.table)
library(dplyr)
library(formattable)
library(tidyr)

library(plotrix)




```


GET("http//...") API
